【裁判字號】    90,交聲,709
【裁判日期】    901120
【裁判案由】    違反道路交通管理處罰條例聲明異議
【裁判全文】
臺灣臺北地方法院交通事件裁定                      九十年度交聲字第七九號
    異  議  人
    即受處分人  甲○○
右列受處分人因違反道路交通管理處罰條例案件，對於交通部公路局台北區監理所中
華民國九十年六月二十二日所為之五件處分（原處分案號：北監五字第裁四０－ＣＵ
0000000號、北監五字第裁四０－ＣＵ0000000號、北監五字第裁四０
－ＣＵ0000000號、北監五字第裁四０－ＣＵ0000000號、北監五字第
裁四０－ＣＵ0000000號），聲明異議，本院裁定如左：
    主      文
交通部公路局台北區監理所中華民國九十年六月二十二日所為之北監五字第裁四０－
ＣＵ0000000號處分撤銷。
甲○○汽車駕駛人在消防栓之前停車，處罰鍰新臺幣陸佰元。
其餘異議駁回。
    理      由
一、按禁止臨時停車線為紅色實線，用以指示禁止臨時停車路段，道路交通標誌標線
    號誌設置規則第一百六十九條第一項、第二項定有明文；次按公共汽車招呼站十
    公尺內不得臨時停車、禁止臨時停車處所不得停車，分別為道路交通安全規則第
    一百十一條第二款、第一百十二條第一項第一款所明定；又按汽車駕駛人在機場
    、車站、碼頭、學校、娛樂、展覽、競技、市場或其他公共場所出入口或消防栓
    之前停車者，處新臺幣（下同）六百元以上一千二百元以下罰鍰，道路交通管理
    處罰條例第五十六條第一項第三款定有明文。再按汽車駕駛人在禁止臨時停車處
    所停車者，處六百元以上一千二百元以下罰鍰，道路交通管理處罰條例第五十六
    條第一項第一款定有明文。本件以下所述及之道路交通管理處罰條例第五十六條
    第一項第一款、第三款規定並未在該條例於民國九十年一月十七日公布時作任何
    之修正，附予敘明。
二、交通部公路局台北區監理所民國九十年六月二十二日所為之原處分（原處分案號
    ：北監五字第裁四０－ＣＵ0000000號、北監五字第裁四０－ＣＵ000
    0000號、北監五字第裁四０－ＣＵ0000000號、北監五字第裁四０－
    ＣＵ0000000號、北監五字第裁四０－ＣＵ0000000號）意旨略以
    ：異議人即受處分人甲○○先後於九十年一月十日下午十四時五十四分許、九十
    年一月十一日下午十五時十七分許、九十年一月十二日上午九時四十五分許、九
    十年一月十五日上午九時五十九分許、九十年一月十七日上午十時四分許，將其
    所有之車號ＯＷ－五一三五號自用小客車停放在台北縣新店市○○路劃有禁止臨
    時停車紅色實線之路段上，均經台北縣警察局新店分局警員乙○○以拍照之方式
    存證，並以受處分人有違反道路交通管理處罰條例第五十六條第一項第一款規定
    之「在禁止臨時停車處所停車」之行為，分別掣發台北縣警察局北縣警交字第Ｃ
    Ｕ0000000號、第ＣＵ0000000號、第ＣＵ0000000號、第
    ＣＵ0000000號、第ＣＵ0000000號舉發違反道路交通管理事件通
    知單共五紙舉發，嗣受處分人於舉發通知單上所載應到案日期前申訴，經原處分
    機關函請舉發機關調查結果，仍認受處分人有上開違規行為而依道路交通管理處
    罰條例第五十六條第一項第一款之規定於九十年六月二十二日分別以北監五字第
    裁四０－ＣＵ0000000號、北監五字第裁四０－ＣＵ0000000號、
    北監五字第裁四０－ＣＵ0000000號、北監五字第裁四０－ＣＵ0000
    000號、北監五字第裁四０－ＣＵ0000000號裁決書各裁處受處分人罰
    鍰六百元。
三、訊據受處分人甲○○矢口否認有右揭違規行為，辯稱：「伊住在新店市○○路七
    十八號已十年，前揭自用小客車長期停在環河七十八號、七十六號前，該處雖有
    消防栓，但已廢棄不用，伊亦未占用機車停車格或停在紅線區，洵未違規停車。
    」云云，然查：
  （一）交通部公路局台北區監理所九十年六月二十二日所為之北監五字第裁四０－
        ＣＵ0000000號、北監五字第裁四０－ＣＵ0000000號、北監
        五字第裁四０－ＣＵ0000000號、北監五字第裁四０－ＣＵ0000
        000號處分部分：
        證人即舉發本件之台北縣警察局新店分局警員乙○○到庭證稱：「違規地點
        在環河路七十八號左右，舉發時我們是依舉發照片該處劃有紅線，才依法以
        在禁止臨時停車處所停車之理由舉發，只舉發他紅線停車而已，該處消防栓
        並未標示報廢，惟舉發違規事實不論在消防栓前違規停車。」等語（詳本院
        九十年九月二十七日、十月十八日訊問筆錄），且有台北縣警察局北縣警交
        字第ＣＵ0000000號、第ＣＵ0000000號、第ＣＵ00000
        00號、第ＣＵ0000000號舉發違反道路交通管理事件通知單影本共
        四紙及舉發照片四幀在卷可稽，依舉發照片顯示，受處分人所有之前揭自用
        小客車車頭位置確停放在紅色實線區內，足徵證人乙○○此部分證言應堪採
        信，從而，受處分人此部分所辯，尚難採信。事證明確，受處分人此部分在
        劃有紅色實線之禁止臨時停車處所停車之違規行為堪以認定。受處分人確有
        在禁止臨時停車處所停車之違規行為，因受處分人於應到案日期前申訴，原
        處分機關遂依道路交通管理處罰條例第五十六條第一項第一款之規定從輕裁
        處受處分人罰鍰六百元，核無違誤，受處分人此部分之異議為無理由，應予
        駁回。
  （二）交通部公路局台北區監理所九十年六月二十二日所為之北監五字第裁四０－
        ＣＵ0000000號處分部分：
        如前述，證人即舉發本件之台北縣警察局新店分局警員乙○○雖到庭證稱其
        舉發時是依舉發照片該處劃有紅線，才依法以在禁止臨時停車處所停車之理
        由舉發，只舉發受處分人紅線停車而已，在消防栓前停車部分不論等情，惟
        依附卷之台北縣警察局北縣警交字第ＣＵ0000000號舉發違反道路交
        通管理事件通知單之舉發照片所示，受處分人所有之前揭自用小客車停放位
        置雖靠近紅色實線區，然並非位於紅色實線區，而係在消防栓前一公尺餘處
        停車，核與受處分人自行提出之現場照片所示位置相符，顯見證人乙○○警
        員誤認受處分人所有之前揭自用小客車於九十年一月十七日上午十時四分許
        違規停放在劃有紅色實線之禁止臨時停車處所而掣發台北縣警察局北縣警交
        字第ＣＵ0000000號舉發違反道路交通管理事件通知單舉發，此部分
        雖違規事實認定有誤，且未論受處分人在消防栓前違規停車，原處分機關未
        審及此，率爾認定受處分人有違反道路交通管理處罰條例第五十六條第一項
        第一款之行為，尚有違誤，此部分異議為有理由，應由本院就此部分之裁罰
        予以撤銷。惟受處分人亦有汽車駕駛人在消防栓之前停車之違規行為，且該
        消防栓並未標示報廢，受處分人此部分所辯該消防栓已廢棄不用，故其在該
        消防栓之前停車並未違規云云，不足採信，受處分人確有汽車駕駛人在消防
        栓之前停車之違規行為，事證明確，且異議人於到案前申訴，爰依道路交通
        管理處罰條例第五十六條第一項第三款之規定從輕裁定諭知受處分人處罰鍰
        六百元。
據上論斷，應依道路交通案件處理辦法第十九條、第二十條前段，裁定如主文。
中      華      民      國      九十     年      十一    月    二十    日
              臺灣臺北地方法院交通法庭
                                          法  官  黃  雅  芬
右正本證明與原本無異。
如不服本裁定，應於裁定送達後五日內向本院提出抗告狀。
                                          書記官  江  虹  儀
中      華      民      國    九十      年     十一     月    二十三    日


司法院資訊處製作；財團法人民間司法改革基金會備份。
